臺灣高等法院臺中分院刑事判決　　　 96年度交上易字第570號
上　訴　人　臺灣臺中地方法院檢察署檢察官
被　　　告　乙○○
上列上訴人因被告公共危險等案件，不服臺灣臺中地方法院95年
度交訴字第302號中華民國96年1月24日第一審判決（起訴案號：
臺灣臺中地方法院檢察署95年度偵字第20730號、第25974號），
提起上訴，本院判決如下：
    主  文
上訴駁回。
    事實及理由
一、本案經本院審理結果，認第一審判決認事用法及量刑均無不
    當，應予維持，並引用第一審判決書記載之事實、證據及理
    由（如附件）。
二、經查，訊據被告乙○○坦承本案之犯罪事實，原審判決對於
    認定被告犯罪之事實已經詳為調查審酌，並說明其認定之證
    據及理由，經核均無違證據及經驗法則，自無不合。檢察官
    上訴意旨略謂：本件被告乙○○飲用酒類後，其呼氣所含酒
    精濃度高達每公升1.82毫克，仍罔顧他人生命安全駕駛自用
    小客車欲返回住處時，因過失自後撞擊行人楊詠淳、許勝鑫
    ，致楊詠淳傷重不治死亡，許聖鑫則受有頭部外傷併腦挫傷
    出血之傷害，審酌本件被告呼氣酒精濃度甚高，並且已造成
    他人死傷之事實，僅因被告事後與被害人達成和解，竟就公
    共危險部分無條件給予緩刑之宣告，顯然難收刑罰矯治之效
    。原審就公共危險部分宣告緩刑，自有不當等語。
三、按量刑之輕重係屬事實審法院得依職權自由裁量之事項，茍
    已斟酌刑法第57條各款所列情狀而未逾法定刑度，即不得遽
    指為違法。且在同一犯罪事實與情節，如別無其他加重或減
    輕之原因，下級審法院量定之刑，亦無過重或失輕之不當情
    形，則上級審法院對下級審法院之職權行使，原則上應予尊
    重（最高法院85年度台上字第2446號判決參照）。本件原審
    判決於判決理由中已敘明審酌被告酒後呼氣所含酒精濃度高
    達每公升1.82毫克，顯然不能安全駕駛仍駕車行駛，危害行
    車安全，其酒後超速行駛肇致死亡人數為1人，且應負全部
    過失責任，過失情節非輕，惟念其業與告訴人甲○○及被害
    人楊詠淳之父丙○○達成調解，有臺中縣外埔鄉調解委員會
    95年民調字第0041號調解筆錄1份在卷為憑，及於犯後坦承
    犯行，態度良好等一切情狀，就所犯公共危險罪部分量處有
    期徒刑3月，就所犯過失致人於死部分量處有期徒刑6月，並
    定應執行刑為有期徒刑8月。復審酌被告前未曾因故意犯罪
    受有期徒刑以上刑之宣告，有臺灣高等法院被告前案紀錄表
    及臺灣臺中地方法院檢察署刑案資料查註紀錄表各1紙附卷
    可稽，且已依前開調解內容賠償告訴人甲○○及被害人楊詠
    淳之父丙○○，衡其經此次懲處後當知警惕，應無再犯之虞
    ，而認被告所受宣告之刑，以暫不執行為適當，併予宣告緩
    刑2年，以勵自新。本院認為原審判決就其量刑之理由，顯
    已斟酌刑法第57條各款所列情狀而未逾法定刑度，自不得遽
    指為違法；參酌公共危險罪及過失致人於死罪之法定刑度，
    則原審判決之量刑及所定之執行刑尚無過輕情形，本院認為
    亦無不當之處。且原審就被告之宣告緩刑與否，亦於判決中
    詳敘其所持之理由，本院認為原審所為之考量，尚屬妥適，
    並無變更原判決關於緩刑諭知之必要。檢察官上訴意旨認原
    判決就公共危險罪部分宣告緩刑不當，難予採取，本件上訴
    為無理由，應予駁回。
四、本件公訴人之上訴書，並未聲明為一部上訴，檢察官於本院
    審理中陳明係就原審判決全部上訴（見本院卷第16頁背面）
    ，是本案檢察官係就原審判決全部上訴，併此敘明。
五、據上論斷，應依刑事訴訟法第373條、第368條，判決如主文
    。
本案經檢察官丁○○到庭執行職務。
中　　華　　民　　國　　96　　年　　5 　　月　　10　　日
            刑事第十一庭　審判長法　官　陳　朱　貴
                                法　官　何　志　通
                                法　官　胡　文　傑
上列正本證明與原本無異。
不得上訴。
                                書記官  陳　文  琴
中　　華　　民　　國　　96　　年　　5 　　月　　10　　日
